【裁判字號】    95,易,46
【裁判日期】    950316
【裁判案由】    違反毒品危害防制條例
【裁判全文】
臺灣屏東地方法院刑事判決                95年度易字第46號
公  訴  人  臺灣屏東地方法院檢察署檢察官
被      告  甲○○
上列被告因違反毒品危害防制條例案件，經檢察官提起公訴（94
年度毒偵字第2748號、94年度毒偵字第2864號）及移送併案審理
（94年度毒偵字第2949號），被告已為有罪之陳述，本院裁定改
依簡式審判程序審理，判決如下：
    主  文
甲○○連續施用第二級毒品，累犯，處有期徒刑拾月，扣案之第
二級毒品甲基安非他命壹包（驗後毛重零點參參公克）、含第二
級毒品成分之吸食器貳個均沒收銷燬之；又持有第一級毒品，累
犯，處有期徒刑月，扣案之第一級毒品海洛因壹包（淨重零點
零伍公克，空包裝重零點貳公克）沒收銷燬之。應執行有期徒刑
壹年，扣案之第二級毒品甲基安非他命壹包（驗後毛重零點參參
公克）、第一級毒品海洛因壹包（淨重零點零伍公克，空包裝重
零點貳公克）、含第二級毒品成分之吸食器貳個均沒收銷燬之。
    事  實
一、甲○○前於民國83年間因麻藥案件，經本院以83年度易字第
    1493號判決判處有期徒刑8 月，上訴臺灣高等法院高雄分院
    以83年度易字第1493號判決撤銷原判，改判有期徒刑8 月確
    定；於83年間因麻藥案件，經本院以83年度易字第2391號判
    決判處有期徒刑1 年確定；又於84年間因麻藥案件，經本院
    以84年度易字第545 號判決判處有期徒刑1 年確定，前揭有
    期徒刑接續執行，於84年2 月23日入監執行，嗣於85年1 月
    23日假釋出監，殘刑1 年6 月6 日。復甲○○不知悔改，於
    85年間又因麻藥案件，經本院以85年度易字第2035號判決判
    處有期徒刑1 年確定；於86年間，因麻藥案件，經本院以86
    年度易字第1955號判決判處有期徒刑1 年，經上訴臺灣高等
    法院高雄分院判決判處1 年確定；又犯偽造文書罪，經本院
    以87年度易字第395 號判決判處有期徒刑4 月確定，前揭有
    期徒刑及殘刑接續執行，甲○○於86年8 月8 日入監執行，
    並於88年9 月22日假釋出監，嗣於90年4 月15日因縮刑期滿
    假釋未經撤銷以執行完畢論。
二、甲○○於92年間因施用毒品案件，經本院以92年度毒聲字第
    433 號裁定送觀察勒戒，認有繼續施用毒品傾向，復以93年
    度毒聲字第36號裁定令入戒治處所施以強制戒治，於93年1
    月10日強制戒治期滿，經臺灣屏東地方法院檢察署檢察官以
    93年度戒毒偵字第108 號為不起訴處分。詎仍不知戒除毒癮
    ，竟基於施用第二級毒品甲基安非他命之概括犯意，自94年
    10月上旬某日起至同年94年12月9 日約16時、17時許止，在
    屏東縣內埔鄉○○村○○路29號之住處內，以將第二級毒品
    甲基安非他命置於玻璃球內加熱燒烤再吸食所產生煙霧之方
    式，平均2 天施用第二級毒品甲基安非他命1 次之頻率，連
    續施用第二級毒品甲基安非他命多次；另基於持有第一級毒
    品之犯意，於94年11月2 日16時許，在屏東縣麟洛鄉運動公
    園處，向真實姓名年籍不詳綽號「小胖」之男子，以新臺幣
    （下同）500 元之代價，購買第一級毒品海洛因1 包（淨重
    0.05公克，空包裝重0.2 公克）而持有之。嗣於(1)94年11月
    2 日18時15分許，為警在屏東縣屏東市○○○路256 號前盤
    查，始知上情，並扣得前揭海洛因1 包（淨重0.05公克，空
    包裝重0.2 公克）、甲基安非他命1 包（驗前毛重0.36公克
    ，驗後毛重0.33公克）；(2)94年11月22日18時30分許，為警
    持搜索票在其位於屏東縣內埔鄉○○村○○路29號住處內，
    扣得其所有沾有第二級毒品甲基安非他命成分之電子秤1台
    、吸食器1 個及其女友陳靜宜所有之注射針筒共12支；(3)94
    年12月9 日15時30分許，為警持搜索票在其前揭住處內，扣
    得吸食器1 個及空夾鏈袋1 包。
二、案經屏東縣警察局東港分局報請臺灣屏東地方法院檢察署檢
    察官偵查起訴及高雄市政府警察局苓雅分局報請臺灣屏東地
    方法院檢察署檢察官移送併辦審理。
    理  由
一、施用第二級毒品部分
    上揭施用甲基安非他命之事實，業據被告甲○○於警詢時、
    偵查中及本院審理時坦承不諱，且被告為警所採集之尿液檢
    體，經送請臺灣檢驗科技股份有限公司及高雄市立凱旋醫院
    以酵素免疫分析法及氣相層析質譜儀法檢驗，結果呈甲基安
    非他命陽性反應，有該公司94年11月18日KH2005B0000000
    號、94年12月9 日KH2005B0000000號及該院94年12月19日
    A00000000 號之濫用藥物尿液檢驗報告3 紙在卷足憑；又94
    年11月2 日扣案之白色晶體1 包（驗前毛重0.36公克，驗後
    毛重0.33公克），經送高雄醫學大學附設中和紀念醫院檢驗
    結果含甲基安非他命成分，有該院95年2 月21日9502－89號
    檢驗報告1 紙在卷可按；94年11月22日及94年12月9 日扣案
    之吸食器各1 個，經送高雄醫學大學附設中和紀念醫院檢驗
    結果均呈甲基安非他命陽性反應，顯然沾附有第二級毒品甲
    基安非他命成分之事實，有該院95年2 月21日9502－88號、
    9502－90號檢驗報告各1 紙在卷可憑。上述鑑驗結果，均係
    檢驗機關本於專業知識及以精密儀器或科學檢驗方法所得之
    結論，自可憑信，足見被告自白與事實相符，堪以採信。又
    於92年間因施用毒品案件，經本院以92年度毒聲字第433 號
    裁定送觀察勒戒，認有繼續施用毒品傾向，復以93年度毒聲
    字第36號裁定令入戒治處所施以強制戒治，於93 年1月10日
    強制戒治期滿，經臺灣屏東地方法院檢察署檢察官以93年度
    戒毒偵字第108 號為不起訴處分，此有臺灣屏東地方法院檢
    察署刑案資料查註紀錄表及臺灣高等法院被告前案紀錄表各
    1 份在卷可參。從而，本件事證已臻明確，被告經觀察勒戒
    、強制戒治執行完畢釋放後，5 年內再犯本件施用第二級毒
    品安非他命之犯行，堪以認定。
二、持有第一級毒品部分
    上揭持有第一級毒品部分，業經被告甲○○於警詢、偵查及
    本院審理時均坦承不諱，且扣案之白粉1 包（淨重0.05公克
    ，空包裝重0.2 公克）經鑑驗結果含有第一級毒品海洛因成
    分，有法務部調查局95年1 月17日調科壹字第240003992 號
    鑑定通知書1 紙附卷可徵，是被告自白與事實相符，應堪採
    信，本件事證明確，被告此部分犯行應堪認定。
三、查海洛因及甲基安非他命分屬毒品危害防制條例第2 條第 2
    項第1 款、第2 款所稱之第一級、第二級毒品，均不得持有
    或施用，被告竟持甲基安非他命以施用並持有海洛因，核其
    所為，係犯同條例第10條第2 項之施用第二級毒品罪及同條
    例第11條第1 項之持有第一級毒品罪。其施用前持有甲基安
    非他命之低度行為，應為施用之高度行為所吸收，不另論罪
    。其先後多次施用甲基安非他命之行為，均時間緊接，觸犯
    構成要件相同之罪名，顯係基於概括犯意反覆為之，皆為連
    續犯，均應以一罪論，並加重其刑。公訴事實僅論及被告於
    94年10月上旬起至94年11月22日止，連續施用第二級毒品甲
    基安非他命多次之犯行，惟被告其餘施用第二級毒品甲基安
    非他命之行為，與已起訴之犯罪事實，具有連續犯之裁判上
    一罪關係，已如前述，為起訴效力所及，本院自應併予審理
    。查被告前於83年間因麻藥案件，經本院以83年度易字第
    1493號判決判處有期徒刑8 月，上訴臺灣高等法院高雄分院
    以83年度易字第1493號判決撤銷原判，改判有期徒刑8 月確
    定；於83年間因麻藥案件，經本院以83年度易字第2391號判
    決判處有期徒刑1 年確定；又於84年間因麻藥案件，經本院
    以84年度易字第545 號判決判處有期徒刑1 年確定，前揭有
    期徒刑接續執行，於84年2 月23日入監執行，嗣於85年1 月
    23日假釋出監，殘刑1 年6 月6 日；復於85年間又因麻藥案
    件，經本院以85年度易字第2035號判決判處有期徒刑1 年確
    定；於86年間，因麻藥案件，經本院以86年度易字第1955號
    判決判處有期徒刑1 年，經上訴臺灣高等法院高雄分院判決
    判處1 年確定；又犯偽造文書罪，經本院以87年度易字第39
    5 號判決判處有期徒刑4 月確定，前揭有期徒刑及殘刑接續
    執行，於86年8 月8 日入監執行，並於88年9 月22日假釋出
    監，嗣於90年4 月15日因縮刑期滿假釋未經撤銷以執行完畢
    論，有臺灣高等法院被告前案紀錄表1 份在卷可稽，其於受
    有期徒刑之執行完畢，5 年以內再犯本件有期徒刑以上之罪
    ，為累犯，應均依刑法第47條之規定遞加重其刑。其所犯上
    述二罪，犯意各別，行為互異，應予分別論罪，合併處罰。
    爰審酌被告素行非佳，經觀察、勒戒及強制戒治後，仍未能
    戒除毒癮，顯見其無戒毒悔改之意，惟念其施用毒品乃自戕
    行為，及其施用毒品之期間、次數、犯罪後坦認犯行，態度
    尚稱良好等一切情狀，分別量處如主文所示之刑，並定其應
    執行之刑。扣案之甲基安非他命1 包（驗前毛重0.36公克，
    驗後毛重0.33公克），為第二級毒品，已如前述；扣案之海
    洛因1 包（淨重：0.05公克，空包裝重：0.2 公克），為第
    一級毒品，已如前述；含有第二級毒品海洛因成分之吸食器
    2 個，因與第二級毒品海洛因無法分離，均應依毒品危害防
    制條例第18條第1 項前段規定沒收銷燬之；前開甲基安非他
    命因鑑驗而耗損0.3 公克部分，因顯已滅失，爰不另為沒收
    銷燬之諭知。至扣案之注射針筒共12支，經被告陳明為其女
    友陳靜宜所有，復有陳靜宜於警詢中陳明在卷，既非被告所
    有而供本件犯罪所用之物，亦非違禁物，爰不另為沒收之諭
    知；又扣案之電子秤1 台、空夾鏈袋1 包，與本案施用第二
    級毒品甲基安非他命及持有第一級毒品海洛因之犯行無關，
    故不另為沒收之宣告，附此敘明。
四、臺灣屏東地方法院檢察署94年度毒偵字第2949號移送併案審
    理部分：被告甲○○基於施用第一級毒品海洛因之犯意，於
    94年12月9 日15時30分回溯72小時內之不詳時間，在不詳地
    點，施用第一級毒品海洛因1 次，因認被告涉有毒品危害防
    制條例第10條第1 項施用第一級毒品之罪嫌。然公訴人未就
    被告施用第一級毒品海洛因之犯行提起公訴，併案意旨認被
    告施用第一級毒品海洛因為起訴部分之持有第一級毒品海洛
    因所吸收，惟持有第一級毒品海洛因1 包，業為警查獲在先
    而不在被告持有之中，併案所施用之第一級毒品海洛因，顯
    非與起訴部分所持有之第一級毒品海洛因同一，是尚難以就
    發生在後之施用毒品為已被查扣中之持有毒品論以吸收關係
    ，又併案之施用第一級毒品犯行與起訴之持有第一級毒品係
    屬二罪，而本件起訴經論罪科刑部分既未就施用第一級毒品
    起訴，是無從與併案部分生連續犯關係，本院即無從併予審
    理併案之施用第一級毒品部分，故應退由檢察官另為適法之
    處理。
據上論斷，應依刑事訴訟法第299 條第1 項前段、第273 條之1
第1 項，毒品危害防制條例第10條第2 項、第11條第1 項，刑法
第11條、第56條、第47條、第51條第5款，判決如主文。
本案經檢察官鄭伊鈞到庭執行職務。
中    華    民    國    95    年    3     月    16    日
                  刑事第二庭    法  官  陳海寧
以上正本證明與原本無異。
如不服本判決應於收受本判決送達後十日內向本院提出上訴書狀，
其未敘述上訴理由者，並得於提起上訴後十日內向本院補提理由
書狀（均須按他造當事人之人數附繕本）「切勿逕送上級法院」
中    華    民    國    95    年    3     月    20    日
                                書記官  劉淑蓉
附錄法條：
毒品危害防制條例第10條
施用第一級毒品者，處 6 月以上 5 年以下有期徒刑。
施用第二級毒品者，處 3 年以下有期徒刑。


司法院資訊處製作；財團法人民間司法改革基金會備份。
